【裁判字號】    98,聲,50
【裁判日期】    980331
【裁判案由】    返還提存物
【裁判全文】
臺灣桃園地方法院民事裁定                98年度聲字第50號
聲  請  人  臺灣新光商業銀行股份有限公司
法定代理人  乙○○
代  理  人  丙○○
相  對  人  甲○○
上列聲請人聲請返還提存物事件，本院裁定如下：
    主  文
聲請駁回。
聲請程序費用由聲請人負擔。
    理  由
一、按應供擔保之原因消滅者，法院應依供擔保人之聲請，以裁
    定命返還其提存物或保證書；第104 條之規定，於其他依法
    令供訴訟上之擔保者準用之，民事訴訟法第104 條第1 項第
    1 款、第106 條分別定有明文。所謂應供擔保之原因消滅者
    ，在釋明假扣押之原因而供擔保之場合，因其係擔保債務人
    因假扣押所受之損害，故必待無損害發生，或債權人本案勝
    訴確定，或就債務人所生之損害已經賠償時，始得謂供擔保
    之原因消滅（最高法院53年度台抗字第279 號判例、69年度
    台抗字第286 號裁判意旨參照）。
二、本件聲請意旨略以：聲請人與相對人間因假扣押事件，聲請
    人前遵本院97年度裁全字第2405號民事裁定為擔保假扣押執
    行，曾提供新臺幣（下同）60,000元為擔保金，以本院97年
    度存字第1439號擔保提存事件提存後，並聲請本院以97年度
    司執全字第1195號對相對人之財產執行假扣押在案；茲因上
    開假扣押之本案訴訟業經臺灣臺北地方法院97年度北簡字第
    16488 號已獲勝訴判決確定，雖假扣押保全金額為177,883
    元，判決確定金額為177,862 元，然此係聲請人捨棄違約金
    之請求，減縮應受判決事項所致，是本件應供擔保之原因已
    消滅，爰依法聲請返還上開擔保金等語，並提出提存書、判
    決及確定證明書等影本各1 件為證。
三、經查，聲請人前係主張相對人滯欠信用卡消費款、循環信用
    利息、違約金等共計177,883 元，聲請人為確保該債權，即
    提供擔保，聲請本院以97年度裁全字第2405號裁定准就相對
    人所有之財產，在177,883 元之範圍內，予以假扣押，並提
    供擔保金60,000元，以本院97年度存字第1439號提存在案；
    嗣聲請人於臺灣臺北地方法院97年度北簡字第16488 號請求
    清償債務事件中，亦係主張前開原因事實，請求相對人給付
    180,611 元（後經減縮為177,862 元），並經判決聲請人勝
    訴確定之事實，業經本院依職權調閱上開卷宗核閱無誤，可
    知聲請人聲請對相對人為假扣押所保全之債權與上開民事事
    件之債權應屬同一，然上開假扣押所保全之債權金額為177,
    883 元，與上開民事事件判決相對人應給付聲請人177,862
    元之金額顯不一致，則上開民事事件縱經勝訴判決確定，亦
    非上開假扣押之本案訴訟全部勝訴判決確定。此外，聲請人
    復未能證明上開假扣押強制執行未使相對人受有任何損害或
    聲請人已就相對人所生損害加以賠償，自難認本件供擔保之
    原因已經消滅。綜上，聲請人本件聲請，於法尚有未合，不
    應准許。
四、爰依民事訴訟法第95條、第78條，裁定如主文。
中    華    民    國    98    年    3     月    31    日
                  民事第二庭  法  官  卓立婷
以上正本係照原本作成。
如對本裁定抗告須於裁定送達後10日內向本院提出抗告狀，並應
繳納抗告裁判費新台幣1,000 元。
中    華    民    國    98    年    4     月     1    日
                              書記官   黃進傑


司法院資訊處製作；財團法人民間司法改革基金會備份。
